【裁判字號】    95,裁,530
【裁判日期】    950317
【裁判案由】    政府採購法
【裁判全文】
最  高  行  政  法  院  裁  定
                                     95年度裁字第00530號
上  訴  人  千翔文化事業有限公司
代  表  人  乙○○
被 上訴 人  國家文官培訓所
代  表  人  甲○○
上列當事人間因政府採購法事件，上訴人對於中華民國93年8月
19日臺北高等行政法院92年度訴字第3777號判決，提起上訴，本
院裁定如下：
    主  文
上訴駁回。
上訴審訴訟費用由上訴人負擔。
    理  由
一、按對於高等行政法院判決上訴，非以其違背法令為理由，不
    得為之，行政訴訟法第242條定有明文。是對於高等行政法
    院判決上訴，若未具體說明原判決違背何項法令、如何不適
    用法規或適用不當之情事，即非主張原判決違背法令以為上
    訴理由，其上訴不應准許。
二、原判決駁回上訴人之訴，其理由略謂本件上訴人參與被上訴
    人所辦理之「92年度各項印刷品委外印製」採購案，經於民
    國（下同）91年10月30日開標結果，上訴人以契約總價新臺
    幣（下同）1,968,500元為最低標廠商，惟仍高於核定底價
    （1,962,000元），嗣經上訴人同意減價為1,948,000元低於
    底價而得標，則上訴人須依本案投標須知第38條：「契約總
    價如係減價後之金額，依其所組成之各單項價格依同一減價
    比率調整，得標廠商另應於決標後依據上述調整後之單價另
    作單價分析表」規定，提出調整後之單價分析表。惟上訴人
    所提出調整後之單價分析表，總價為2,745,168元，高出原
    得標價797,168元，與規定不符，再經被上訴人與上訴人洽
    商，上訴人表示不願依減價比率調整。被上訴人於91年11月
    22日發函請上訴人限期於同年11月26日簽約，而上訴人仍未
    如期辦理相關簽約手續，被上訴人遂於91年11月29日以國訓
    祕字第9106783號函知上訴人解除契約，並於91年12月9日以
    國訓祕字第9107064號函知上訴人有政府採購法第101條第1
    項第7款情形，若未於限期內提出異議，將刊登政府採購公
    報。上訴人不服，遂循序提起行政訴訟。卷查上訴人參與系
    爭採購案之投標，上訴人得標後依投標須知規定，既應於決
    標後依據調整後之單價另作單價分析表，此乃上訴人所負之
    義務，其竟未履行，亦未遵期與被上訴人簽約，是被上訴人
    認上訴人有政府採購法第101條第1項第7款所定「得標後無
    正當理由而不訂約」之情形，依法洵無不合。
三、上訴意旨略謂：原審判決理由六、被上訴人認上訴人有政府
    採購法第101條第1項第7款所定「得標後無正當理由而不訂
    約」之情形，得刊登政府採購公報及沒收押標金，然被上訴
    人沒收上訴人履約保證金，於法不合；原審判決所載被上訴
    人主張之理由第4項謂行政院公共工程委員會所言並非事實
    ，該會並未言明可沒收上訴人履約保證金，且被上訴人係由
    上訴人銀行存款戶頭強行取走，顯於法不合；被上訴人之訴
    訟代理人於採購審議上公然說謊，其所述不足採信；系爭招
    標公告所訂預計金額2,100,000元，有誤導投標廠商之嫌，
    除上訴人外，尚有投標廠商亦遭誤導，有不法情事之嫌。請
    求廢棄原判決，並撤銷原處分及訴願決定等語。核係上訴人
    就原審未曾判斷之「押標金及履約保證金如何處理」事項為
    爭議，及就原審取捨證據、認定事實之職權行使，指摘為不
    當，而究竟原判決有何違背法令、不適用法規或適用不當之
    情事，卻未見上訴意旨為具體之指明，依首開規定及說明，
    其上訴為不合法，應予駁回。
四、依行政訴訟法第249條第1項前段、第104條、民事訴訟法第
    95條、第78條，裁定如主文。
中    華    民    國    95    年    3     月    17    日
                  第三庭審判長法  官  趙  永  康
                              法  官  鄭  淑  貞
                              法  官  侯  東  昇
                              法  官  黃  淑  玲
                              法  官  林  文  舟
以  上  正  本  證  明  與  原  本  無  異
中    華    民    國    95    年    3     月    17    日
                              書記官  彭  秀  玲


司法院資訊處製作；財團法人民間司法改革基金會備份。
